臺灣臺中地方法院民事裁定　九十一年度簡抗字第八號
　　抗　告　人　新竹國際商業銀行股份有限公司
　　法定代理人　詹宣勇
　　　　　　　　　　　　　送達.
　　相　對　人　乙○○
　　　　　　　　甲○○
右抗告人與相對人間請求清償借款事件，抗告人對於民國九十一年三月四日本院所為
第一審之裁定提起抗告，本院裁定如左：
    主      文
抗告駁回。
抗告費用由抗告人負擔。
    理      由
一、抗告意旨略以：原審於民國九十一年二月十五日裁定命「原告應於裁定送達五日
    內補正被告之真正住所或居所陳報本院，或依法聲請公示送達」等語，原告已向
    戶政機關申請戶籍謄本二份，查明相對人之真正住居所為何，並以補正狀於九十
    一年二月八日寄出，且經鈞院於同年月十五日收受。另原審裁定主文揭示「或依
    法聲請公示送達」，而於裁定內容並未明確告知原告且依法聲請公示送達，又該
    郵務機關稱「遷移」究係如何之情況，諸如查無其人、遷移不明、地址欠詳等，
    原審於裁定內亦未詳載，顯與民事訴訟法第一百四十九條之規定未合，且抗告人
    既以遵照原審所定之期間內為補正，原審卻未查明事實，逕予駁回，顯與法不合
    。
二、按原告所具訴狀內未記載被告應受送達之住居所或其應為送達之處所不明，原告
    不遵審判長所定期限補陳或聲請為公示送達者，法院自得認原告起訴不合程式以
    裁定駁回其訴。最高法院八十四年度台抗字第二一九號著有裁定可參，查本件抗
    告人起訴時，於起訴狀呈報相對人之住所均為住台中縣豐原市○○路二三六巷六
    六弄三七號，經原審訂定九十一年二月八日之庭期通知兩造為言詞辯論，卻遭以
    「遷移不明」而退回，此有卷附之送達公文封二紙附卷足參，原審並於當庭裁定
    命原告於五日內查報相對人之住所，逾期將裁定駁回起訴（參照原審筆錄），惟
    抗告人於固九十一年二月十五日向本院提出相對人之戶籍謄本，然所提出之相對
    人戶籍住所資料，均與其起訴時所陳報之地址相同，故原審復於同日裁定命原告
    應於裁定送達五日內，具狀記載相對人之真正住所或居所陳報法院，或依法聲請
    公示送達，逾期不補正，駁回其訴訟，然該裁定於九十一年二月十九日送達予聲
    請人，有送達回證一紙附卷足參，聲請人卻未如期為補正，原審裁定駁回其訴訟
    ，自無不合，是抗告人提起本件抗告，為無理由，應予以駁回。
三、依民事訴訟法第四百三十六條之一第三項、第四百九十二條第一項、第九十五條
    、第七十八條，裁定如主文。
中　　　華　　　民　　　國　　九十一　　年　　　三　　　月　　二十九　　日
                                    臺灣臺中地方法院民事第三庭
~B審判長法官　張瑞蘭
~B法　　　官　李悌愷
~B法　　　官　許石慶
右為正本係照原本作成
不得抗告。
中　　　華　　　民　　　國　　九十一　　年　　　四　　　月　　一　　　　日
~B法院書記官
